【裁判字號】    92,訴,729
【裁判日期】    920520
【裁判案由】    偽造貨幣等
【裁判全文】
臺灣板橋地方法院刑事判決                          九十二年度訴字第七二九號
    公  訴  人  臺灣板橋地方法院檢察署檢察官
    被      告  丁○○
    指定辯護人  甲○公設辯護人湯明純
右列被告因偽造貨幣等案件，經檢察官提起公訴（九十二年度偵緝字第四○九號），
甲○判決如左：
    主  文
丁○○行使偽造之通用紙幣，處有期徒刑參年捌月，偽造之通用紙幣新臺幣壹仟元券
拾張，均沒收。又明知為不實之事項，而使公務員登載於職務上所掌之公文書，足以
生損害於公眾及他人，處有期徒刑肆月，截留偽造變造仿造新台幣券幣通報單持有人
收執聯壹張沒收。應執行有期徒刑參年拾月，偽造之通用紙幣新臺幣壹仟元券拾張、
截留偽造變造仿造新台幣券幣通報單持有人收執聯壹張，均沒收。
    事  實
一、丁○○明知真實姓名、年籍不詳，自稱「李建興」之成年男子所持有之編號ＥＭ
    七九五七六九ＥＵ、ＬＸ六五七六九九ＥＵ、ＬＸ六五七六一五ＥＵ、ＬＸ七五
    七六一五ＥＵ、ＬＸ七五七一六九ＥＵ、ＥＭ七五七六一一ＥＵ、ＥＭ六五七六
    一九ＥＵ、ＥＭ七五五六九一ＥＵ、ＬＸ六五七六九七ＥＵ及ＬＸ六九五七一六
    ＥＵ號新台幣（下同）一千元紙鈔共計十張，係屬偽造之通用紙幣，竟基於行使
    偽造紙幣及行使偽造私文書之犯意，於民國九十一年八月十二日十一時許，在台
    北縣三重市○○路三和旅社前收受後，旋於同日十二時十五分許，持至位於台北
    縣三重市○○路五號之三重介壽路郵局內，偽填「黃潮源」之署名於匯款單上匯
    款人欄，而完成偽造之黃潮源名義匯款單一紙，並即連同前揭偽造紙幣，持交櫃
    檯人員丙○○，以透過該郵局匯出該筆款項而加以行使之，均足生損害於「黃潮
    源」及郵局對於匯款人身分確認之正確性，惟隨即經丙○○察覺為偽造紙幣，丁○○經丙○○告知發現偽鈔之上情後，立即表示不願匯款，進而將前揭偽造之黃
    潮源名義匯款單取回丟棄無蹤，並於該郵局局長乙○○經通知前來處理，要求丁○○告知姓名，以便填載於乙○○職務上所掌之「截留偽造變造仿造新台幣券幣
    通報單」備查時，又另起偽造文書之犯意，故意隱匿真名，以「李建興」之名義
    及虛構不實之0000000000、0000000000電話號碼告知乙○○，並代乙○○填寫持有人為「李建興」、電話0000000000號電話部
    分於前開通報單上，使乙○○據此登載於上開通報單（一式三聯，填寫郵局留存
    聯後以複寫方式同時填載於持有人收執聯、中央銀行收執聯），足以生損害於李
    建興及中央銀行對偽鈔持有人之控管。丁○○於填寫後，於該郵局人員發覺有異
    而報警處理時，即離開郵局，經由局人員與警員會同在郵局外攔獲丁○○而查知
    上情，並扣得前揭偽造紙幣十張。
二、案經台北縣政府警察局三重分局報告臺灣板橋地方法院檢察署檢察官偵查起訴。
    理  由
一、訊據被告丁○○固不否認於前揭時地持該一千元紙鈔十張前往匯款之事實，惟矢
    口否認有何行使偽造通用紙幣及使公務員為不實登載之犯行，辯稱：該十張一千
    元紙鈔係其朋友「李建興」所交付，並不知係偽造之紙幣，而李建興亦非其虛構
    之名字，當時係因誤會而填寫李建興之名義云云。經查：
  (1)扣案之前揭偽造紙幣十張經中央銀行發行局鑑定結果，認為「該等偽鈔均以彩色
    噴墨方式仿印，以透明漆仿隱藏字，無凹版印刷凸起效果；紙質與真鈔不同，以
    螢光筆繪製仿紙張螢光纖維絲，水印及安全線以灰色墨在紙張背面仿造，安全線
    另以燙印箔膜（含面額數字）仿鈔券正面五段裸露部分，無折光變色效果；左下
    角面額數字以燙印箔膜仿折光變色油墨，無折光變色反應」，「經鑑定結果均屬
    偽鈔」，有中央銀行發行局覆函在卷可稽，是已足認定扣案之鈔券均屬偽鈔無疑
    。經檢視扣案鈔券，於觸摸時即可察覺紙質過度平滑，顯與真鈔有異，且印刷模
    糊、套色不準，甚至有暈染、變形，或顯示多處細字螢光筆跡之處，而安全線、
    變色油墨等處亦與真鈔顯然有異。可知以一般經驗，扣案之紙幣一經觸摸，即極
    易察覺為偽鈔，僅需略加檢視，更可確認無疑。
  (2)被告於警訊時供稱：系爭偽鈔係「李建興」於九十一年八月十二日十時左右在三
    重市○○路○段三和旅社交給伊，與「李建興」均以0000000000、0
    000000000號電話聯絡等情（偵查卷第五頁背面），再則稱：「因李建
    興欠我一萬元，他昨天（即九十一年八月十一日）晚十點半至十一點左右在三和
    路三和旅社外還我錢」（偵查卷第十六頁背面），於甲○訊問時則辯稱：「我不
    知情的，我是在郵局的時候，我主動要求要報案，但是他們卻直接將我扭送警局
    」，「（後來郵局要你填通報單的時候，如何向你說？）我不知道」。「當時郵
    局什麼都沒有跟我講，我不知道我有填寫這張通報單」。「（上面的『李建興』
    三字是誰寫的？）我沒有印象」。「（0000000000、0000000
    000是誰的電話？）我都不知道那是誰的電話，我完全沒有印象」。「（00
    00000000、0000000000）這兩支都是李建興的電話，我都是
    用這兩支電話與李建興聯絡的，我有打通過，我就是打這兩支電話找到李建興索
    討這一萬元的」（九十二年三月十二日訊問筆錄），「0000000000的
    電話我不知道是誰的電話，我也不知道我當時為何要寫下這個電話」，「是李建
    興在案發當天在三重市○○路的三和旅社在早上十一點左右還給我的，他當時還
    給我一萬元，我就立刻拿到郵局去匯款」（九十二年三月二十八日訊問筆錄），
    「（0000000000、0000000000）是李建興留給我的電話」
    ，「我不知道為什麼（在通報單上要寫市內電話，而不寫上開兩支行動電話號碼
    ）」云云（九十二年四月十五日審判筆錄）。顯然就何時取得系爭偽鈔、如何聯
    絡「李建興」、填寫通報單之過程、為何填寫不同電話號碼等節，歷次所述均顛
    倒反覆，難以自圓其說，且顯非因時間經過而記憶不清所致，自難憑信。
  (3)證人丙○○於偵查中證稱：「我發現偽鈔紙質顏色有異，就告訴他（被告）是偽
    鈔，並請他填載通報單，後來發現他在匯款單及通報單寫的名字不一樣，我請他
    出示證件，他說他沒帶，我只好請主管處理」，「後來因我向他說是偽鈔，他說
    不匯了，就把匯款單趁機取走，我有看到匯款人名字（是黃潮源）」（偵查卷第
    三十七頁），於甲○訊問時則結證稱：「因為我們每天都會接觸鈔票，所以我一
    看就知道這是偽鈔，我主要看印刷模糊，而且金屬防偽線與真鈔不同，且變色油
    墨部分壹仟元字樣也不會變色，所以當場就發現是偽鈔，我發現偽鈔之後，依照
    規定是要寫通報單並且將偽鈔沒收，我就告訴被告丁○○，被告就表示他不要匯
    款了，但是我告訴被告如果他不要匯款，偽鈔還是要沒收，被告當時就與我爭執
    ，說：『你說是假鈔就是假鈔』，意思就是這樣，因為還有其他客戶，所以我就
    請乙○○來處理，我就去處理其他客戶」。「被告當時確實在匯款時，在匯款單
    上寫上『黃潮源』，但匯款單後來被被告拿回去說他不要匯款了，後來就找不到
    了，我們也有在郵局附近的垃圾桶找，但是都沒有找到，另外被告在通報單上確
    實是寫『李建興』，表示他沒有帶身分證件，但是被告說這就是他的名字，後來
    就由乙○○在處理，我就不知道了」，「被告當時只有在一張匯款單上寫『黃潮
    源』，並表示他要幫朋友匯款的，並沒有說『黃潮源』是他本人，被告當時只有
    自稱他是『李建興』」，「被告當時確實說他沒有帶證件，也沒有說要找警察，
    我後來就請乙○○來處理」。證人乙○○於警訊中證稱：「我們必須填寫其個人
    基本資料報繳中央銀行，該丁○○表示身上未帶任何證件，我們再次告知要以匯
    款單上之匯款人姓名填寫資料，該丁○○再次表示不能填寫匯款人的姓名資料，
    後來我們再次要求提供資料，該名丁○○就在我們偽鈔通報單上填寫李建興的姓
    名給我們之後就自己動手把原本填寫好的匯款單取走準備離去」（偵查卷第九頁
    背面），於甲○訊問時則證稱：「因為丙○○當時收到這十張偽鈔，但是被告當
    場在爭執要將偽鈔收回去，而當時是中午時間，郵局的客戶很多，為了怕耽誤到
    其他客戶的時間，就由我出面處理，我們就要被告寫通報單，被告就在通報單上
    面寫了『李建興』的名字，並表示他沒有帶證件，我要被告留下聯絡地址或電話
    ，被告就唸了一串數字，我就寫在通報單上，後來因為僵持不下，我就向三重分
    局長泰派出所報案，被告在警察還沒有過來的時候，就自行走出郵局外面，我們
    是在郵局外面的十字路口找到被告會同警察將他攔下，就帶他到警局去製作筆錄
    ，被告原先還是跟警察說他沒有帶證件，是警察在他身上找到一張身分證件」。
    「（九十一年度偵字第一五○四九號卷第十一頁通報單正本、第四十一頁所附通
    報單影本兩紙）右側那張的『李建興』及0000000000之數字是被告在
    郵局當場寫的，下方的0000000000數字電話是我聽被告陳述後寫上去
    的，備註的匯款人：『黃潮源』，及左邊的鈔票號碼都是丙○○寫的，寄款人：
    『丁○○』是我事後回到郵局後寫的，左側那張全部都是由我回到郵局之後寫的
    ，因為警員說被告實際是叫丁○○，所以我才將李建興的名字劃掉改寫，並將此
    張連同偽鈔送中央銀行。通報單總共有三聯，第一聯是我們郵局存根，第二聯則
    由偽鈔之持有人收執，第三聯則連同偽鈔送中央銀行，三聯是屬於複寫的」，「
    通報單是我們發現偽鈔，我們要將偽鈔截留下來避免流通出去，原則上通報單上
    面的項目應該是由郵局人員填寫，但是因為被告自稱沒有帶證件，又將原先填好
    的匯款單取走，我們無法代為填寫，所以才交由被告填寫」，「我當時是叫被告
    寫下他自己的名字，因為我們要登記的是持有人的姓名，並不管鈔票的實際來源
    」。「我有親眼看到被告簽『李建興』的名字」，「我當時要求被告將證件拿出
    來，但是被告都說他沒有帶證件，我當時有跟被告解釋說只要他將通報單填寫好
    ，我們會將收據給他，他就沒事了，可是被告還是堅持說他沒有帶證件，被告也
    沒有說他要叫警察來，是因為我和被告當場僵持不下之後我報警請警察來，警察
    來的時候，被告也稱他沒有帶證件，但是卻被警察找到證件」等情（九十二年三
    月二十八日訊問筆錄）。足認被告於郵局時一經告知遭發現為偽鈔，即將匯款單
    取回，表示不願匯款，再則於乙○○要求告知姓名及聯絡方式，以便記載於偽鈔
    通報單上時，又故意隱匿，表示未帶證件，自行填寫「李建興」及「00000
    00000」之電話，再告知乙○○「0000000000」之電話。被告雖
    嗣後辯稱，因誤以為證人乙○○係要求填寫系爭鈔券之來源，因此填寫「李建興
    」等資料（九十二年三月二十八日訊問筆錄）云云，惟被告於警訊時，既供稱與
    「李建興」均以0000000000、0000000000號電話聯絡等情
    （偵查卷第五頁背面），顯與偽鈔通報單上所載不符，又上開00000000
    00、0000000000號電話，經向中華電信台北南區營運處查詢，均屬
    空號，有甲○辦理刑案電話查詢登記表在卷可稽，顯然被告係故意以不實之電話
    號碼告知郵局人員，用以蒙混，並非因誤解郵局人員之意思而有斯舉，佐以被告
    既攜有自己證件，竟於郵局諉稱未帶之事實，被告雖辯稱：「我是看到警察之後
    ，相信警察才將證件拿出來，因為我不知道郵局的作業程序會如何，我當時是怕
    會有莫名其妙的損失，因為他們表示要將我的偽鈔沒收」（九十二年三月二十八
    日訊問筆錄），惟衡諸常情，沒收偽鈔與否與真實身分之認定本屬無關，被告既
    辯稱當時係誤以為郵局人員要求填寫偽鈔來源，而填載「李建興」名義，更應表
    示真實身分，以便將來據此求償，並伸張自己清白，方可避免「莫名其妙的損失
    」，所述不知郵局作業程序，因此不願出示證件，反願對警員出示證件乙情，亦
    顯與常情有違，而難置信，應以證人乙○○所稱，被告證件係經警找出等情，較
    為可信。被告有隱瞞身分以逃避追查之意圖，已屬灼然，所辯因誤會而填寫「李
    建興」名字云云，毫無足採。則依證人乙○○之證述，前揭通報單原係應由該管
    郵局人員即依法令從事於公務之人員填載，因被告自稱未帶證件，又將匯款單取
    走，致郵局人員無從根據匯款單上之姓名填寫持有人，因此交由被告自行填寫姓
    名及聯絡電話，即交予被告收執等情，另依「金融機構處理偽造、變造、仿造新
    台幣券幣作業要點」，第一點規定：「各金融機構經收顧客交來之新台幣券幣發
    現有偽（變）造、仿造券幣時，除當面向原持有人說明係偽（變）造，仿造券幣
    外，如係鈔券則加蓋『偽造券作廢』章，硬幣則送中央銀行剪角作廢，同時，另
    填製『截留偽造、變造、仿造新台幣券幣通報單』一式三聯，第一聯存查，第二
    聯交持有人收執，第三聯連同偽（變）造、仿造券幣寄送中央銀行發行局集中處
    理」。第二點規定：「發現之偽（變）造、仿造券幣，若原持有人情形可疑或不
    同意金融機構截留致無法處理時，應即報請當地警察機關偵辦」。足見依上揭規
    定及證人乙○○所述情節，被告所為之陳述，該管公務員並無須判斷真偽，即應
    予登載，又其中「李建興」、0000000000號電話部分係由被告自行填
    寫，惟依當時情狀無非係代替公務員填寫，並非係出於自己偽造私文書之意思，
    亦可認定。
  (3)被告雖辯稱確實於匯款單上簽寫「丁○○」之名，並未寫「黃潮源」名義，匯款
    單係經由局人員取走，不知去向云云。惟查，被告一度自承：「我忘記我當時是
    不是寫『黃潮源』」等情（九十二年三月二十八日訊問筆錄），顯然就此節並非
    直言無諱。而被告於匯款單上填寫「黃潮源」署名之事實，嗣則乘機取回匯款單
    欲離去，經警查獲後已找不到前揭匯款單等情，業據證人丙○○於歷次作證時指
    證歷歷（偵查卷第三十七頁、同前訊問筆錄），已見前述。核證人丙○○與被告
    並無怨隙，本難認有何設詞誣攀或隱匿證據之必要，若被告當時果於匯款單上填
    寫「丁○○」名義，且未隱瞞「丁○○」即為其本人之事實，既經證人丙○○查
    問匯款單為何與通報單所示姓名不同，自可出示原已攜帶之證件，證明自己身分
    ，亦可解釋誤會，不致因「誤解」而填載「李建興」名義，足見被告於匯款單上
    填載之姓名應非「丁○○」或「李建興」名義，乃因此不願出示證件無疑；且依
    證人乙○○證稱當時認知被告之姓名為「李建興」，因此逕予填載於通報單上「
    持有人姓名」欄以觀，若被告確實以「丁○○」名義匯款，且確未自行取走匯款
    單，則乙○○既有被告親書之匯款單為佐，亦不致不加查問，反因誤認而登載「
    李建興」名義於通報單上，亦足認被告確實有取回並隱匿匯款單之行為，並且未
    填寫其本人姓名於匯款單上。是被告此部分所辯亦無可採，應以證人丙○○、乙○○證述之情節較可採信。被告有偽造「黃潮源」署押，進而偽造「黃潮源」名
    義匯款單一紙而持交丙○○行使之犯行，已可認定。
  (4)依據前述，被告偽稱代「黃潮源」匯款，再於經郵局人員當場發現時即表示不願
    匯款，將偽造之匯款單取回，並偽稱為「李建興」，告知虛構之電話號碼供郵局
    人員記載於偽鈔通報單上，並不願出示身分證件以供查核，被告顯然有隱匿身分
    ，藉以逃避追查之意圖，已足認被告於向郵局人員行使偽鈔當時已知為偽鈔。又
    被告於經警查獲後，供稱偽鈔來源為「李建興」及聯絡方式為00000000
    00、0000000000號行動電話，惟查，0000000000號電話
    申請人翁雅如證稱不認識被告（偵查卷第三十六頁背面），使用人翁慧婷則證稱
    不認識「李建興」、「黃潮源」，行動電話亦未遺失（偵查卷第四十七頁背面）
    等情，而0000000000號行動電話門號則屬預付卡，自案發後之九十一
    年十二月一日方開始租用，有台灣大哥大股份有限公司覆函在卷可稽，足認被告
    上揭聯絡「李建興」之方式亦難採信，顯然仍有逃避追查之意。而被告自稱本件
    起因係：「當時是李建興說要幫我介紹酒店接送小姐的司機工作，並向我收取一
    萬元的保證金，結果他錢拿去之後，遲遲沒有幫我介紹工作，我就再三跟他催討
    ，後來我認為我是受騙就跟他要回來，沒想到就收到偽鈔，我覺得我也是被害人
    ，識人不明」等情（同前審判筆錄）。查現今偽鈔犯罪猖獗，於各銀行、郵局、
    電視廣告、報紙等媒體，甚至街頭林立販賣驗鈔、防偽器材之商店，無不就偽鈔
    之查驗方式加強宣導，被告自稱平常在自助餐店送外賣，亦有看過一千元鈔券（
    九十二年三月二十八日訊問筆錄），依其從事之業務，常有接觸紙鈔、點數數額
    之機會，對於偽鈔之充斥及驗鈔之常識，本難諉為毫無所悉，否則於賺取微薄薪
    資之同時，難免因誤收偽鈔反致賠償之風險，又依被告自陳每月收入約一萬五千
    元，又稱「於九十一年三月份該（0000000000、000000000
    0號）行動電話已停機，未使用，我也沒有辦法聯絡，只能用等的方式，或透過
    朋友找他（李建興）」，「不一定找得到」（偵查卷第七頁背面），既稱「李建
    興」聯絡、尋找均極為不易，且認為遭到詐騙，於向「李建興」索還幾與其月收
    入同額之金額時，竟稱收到時沒有仔細點，只是隨便算有十張（九十二年四月十
    五日訊問筆錄），即率予收下，所辯情節顯與常情不符，亦難採信。本件扣案鈔
    券一經觸摸、檢視均可知為偽鈔，業經認定如前，被告自稱於日間收受，且一次
    收受一萬元現金，為防免短少或以偽鈔搪塞，依據常情應當場詳予點數並檢視，
    自可立即於收受當時察覺為偽鈔，而退還「李建興」，又若被告於收受後方察覺
    為偽鈔，亦應立即再次聯繫「李建興」爭執，或報警處理，竟捨而不為，轉而持
    往郵局匯款，足見對於收受偽鈔並持以行使早有犯意，並非受騙、疏忽，偶然收
    受扣案偽鈔，其於行使前取得該紙鈔時，明知為偽造之鈔券，已屬灼然。綜據前
    述，被告前揭所辯，無非為嗣後推諉飾卸之詞，毫無可採，本件事證明確，被告
    犯行已堪認定，自應依法論科。
二、核被告丁○○所為，係犯刑法第一百九十六條第一項之行使偽造紙幣罪、第二百
    十七條之偽造署名罪及第二百十六條之行使第二百十條偽造私文書罪、第二百十
    四條之使公務員為不實登載罪。被告偽造「黃潮源」之署名於匯款單上之行為，
    係其偽造私文書之部分行為，不另論罪；且其偽造匯款單後復持以行使，則其偽
    造之行為應為行使之高度行為所吸收，亦不另論罪。被告所犯前開行使偽造紙幣
    罪及行使偽造私文書罪間，有方法結果之牽連關係，應從一重之行使偽造紙幣罪
    處斷。被告前揭行使偽造紙幣、使公務員為不實登載罪間，犯意個別，行為互殊
    ，應予分論併罰。公訴意旨就被告填寫「李建興」等項於上開通報單乙節認為係
    涉犯行使偽造私文書罪，惟上開通報單既屬公務員職務上所掌之公文書，被告所
    填寫「李建興」名義，僅係代替公務員填寫，並非被告自身一定用意之表示，已
    見前述，自應論以使公務員為不實登載罪，公訴意旨尚有誤認，惟起訴事實相同
    ，爰依法變更起訴法條；又被告係於遭發現為偽鈔而匯款不成後，經郵局人員要
    求填寫上開通報單時，方以不實之事項告知記載之公務員，顯係另行起意而有此
    犯行，公訴意旨認為被告行使偽造紙幣罪及填寫「李建興」名義部分有牽連關係
    ，亦有誤會，併此敘明。爰分別審酌被告前有多項前科，顯示素行不佳，竟取得
    偽鈔而行使，嚴重危害社會金融秩序，經發現後猶故為隱匿其真實身分及聯絡方
    法，逃避追查，嗣則無故不到庭，經通緝始到案，使執法機關更無從循線查緝、
    防堵進一步之犯罪，犯後猶推諉狡賴，否認犯行，並無悔意，不容輕縱，及其智
    識程度、經濟能力等一切情狀，各量處如主文所示之刑，以示警懲，並定其應執
    行刑。扣案之新臺幣壹仟元券十張，為偽造之通用紙幣，不問屬於犯人與否，均
    依刑法第二百條之規定宣告沒收，而上揭通報單偽鈔持有人收執聯，為被告所有
，因前揭犯罪所得之物，應依刑法第三十八條第一項第三款規定沒收之，至被告
    偽造之「黃潮源」匯款單，為被告取回後經郵局人員遍尋無著，亦未經警查獲，
    應係經被告於犯行敗露後丟棄而滅失，既無證據證明尚存在，爰不另為沒收之諭
    知，附此敘明。
據上論斷，應依刑事訴訟法第二百九十九條第一項前段、第三百條，刑法第一百九十
六條第一項、第二百十條、第二百十四條、第二百十六條、第五十五條、第五十一條
第五款、第二百條、第三十八條第一項第三款，罰金罰鍰提高標準條例第一條前段，
判決如主文。
本案經檢察官王正皓到庭執行職務。
中      華      民      國    九十二    年      五      月     二十     日
                                  臺灣板橋地方法院刑事第五庭
                                          法  官  王  偉  光
右正本證明與原本無異。
如不服本判決，應於判決送達後十日內，向甲○提出上訴狀。
                                          書記官  陳  怡  君
中      華      民      國    九十二    年      五      月    二十一    日
附錄本案論罪科刑法條全文
中華民國刑法第一百九十六條
 (行使收集或交付偽造變造通貨、幣券罪)
行使偽造、變造之通用貨幣、紙幣、銀行券，或意圖供行使之用而收集或
交付於人者，處三年以上十年以下有期徒刑，得併科五千元以下罰金。
收受後方知為偽造、變造之通用貨幣、紙幣、銀行券而仍行使，或意圖供
行使之用而交付於人者，處五百元以下罰金。
第一項之未遂犯罰之。
刑法第二百十四條
明知為不實之事項，而使公務員登載於職務上所掌之公文書，足以生損害於公眾或他
人者，處三年以下有期徒刑、拘役或五百元以下罰金。
中華民國刑法第二百一十條
 (偽造變造私文書罪)
偽造、變造私文書，足以生損害於公眾或他人者，處五年以下有期徒刑。


司法院資訊處製作；財團法人民間司法改革基金會備份。
